【裁判字號】    89,交上易,189
【裁判日期】    890817
【裁判案由】    公共危險等
【裁判全文】
臺灣高等法院高雄分院刑事判決          八十九年度交上易字第一八九號
    上  訴  人  臺灣高雄地方法院檢察署檢察官
    被      告  丙○○
右上訴人因被告公共危險等案件，不服臺灣高雄地方法院八十九年度交易字第五六二
號中華民國八十九年八月十七日第一審判決（起訴案號：臺灣高雄地方法院檢察署八
十九年度偵字第一二三二八號），提起上訴，本院判決如左：
      主      文
上訴駁回。
      事實及理由
一、本案經本院審理結果，認第一審判決認事用法及量刑均無不當，應予維持，並引
    用如附件第一審判決書記載之事實、證據及理由。
二、檢察官循告訴人甲○○○之聲請，上訴意旨以被告酒後駕車闖紅燈撞傷告訴人，
    而指摘原判決僅科處拘役壹佰日，量刑顯然過輕云云，然查原審已就被告之犯罪
    情節非輕，惟念其犯後在庭態度乙好，然尚未與告訴人達成和解等一切情狀，予
    以斟酌，而予量刑，經核並無不當，被告亦陳稱其現失業，且車禍後其妻又產下
    一子，家庭負擔加重，如談賠償，每個月僅能賠付告訴人新台幣五、六千元，非
    不賠償等語，是原審量刑尚屬適當，檢察官上訴非有理由，應予駁回。
三、據上論斷，應依刑事訴訟法第三百六十八條、第三百七十三條，判決如主文。
本案經檢察官朱文彬到庭執行職務。
中    華    民    國     八十九     年      十一      月     七         日
                              臺灣高等法院高雄分院刑事第四庭
                                  審判長法官  莊  鎮
                                        法官  陳啟造
                                        法官  陳吉雄
右正本證明與原本無異。
不得上訴。
                                      書記官  沈有進
中    華    民    國     八十九     年      十一      月     九         日
                                                                        Ｂ
附件：
臺灣高雄地方法院刑事判決                        八十九年度交易字第五六二號
    公  訴  人  臺灣高雄地方法院檢察署檢察官
    被      告  丙○○  男  二十九歲（民國○○年○月○○○日生）
                        身分證統一編號：Ｅ一二九九五一四號
           住高雄市○○區○○里○○○街一００號
右列被告因公共危險等案件，經檢察官提起公訴（八十九年度偵字第一二三二八號）
，本院判決如左：
    主  文
丙○○服用酒類，不能安全駕駛動力交通工具而駕駛，處拘役伍拾日，如易科罰金，
以參佰元折算壹日；又因過失傷害人，處拘役伍拾玖日，如易科罰金，以參佰元折算
壹日。應執行拘役壹佰日，如易科罰金，以參佰元折算壹日。
    事  實
一、丙○○考領有職業大客車駕駛執照，其明知服用酒類致不能安全駕駛時，即不得
    駕駛動力交通工具，竟於民國（下同）八十九年五月三十日因與其妻發生爭吵，
    而於是日凌晨四、五時許，在其所駕駛之車牌號碼ＹＷ—四七六六號自用小客車
    中飲酒，而於飲酒後，於明知本身已酒醉，不能安全駕駛動力交通工具之情形下
    ，仍繼續駕駛上開車輛，沿高雄市○○○路由西往東方向行駛，於是日凌晨五時
    十分許，其途經該路與自立一路交岔路口時，本應注意汽車行駛至交岔路口時，
    應遵守燈光號誌之指示，而依當時情形，復無其不能注意之情事，詎丙○○竟疏
    未為此注意，擅闖紅燈，適有甲○○○（考領有輕型機車駕駛執照）騎乘車牌號
    碼ＹＹＦ—四○一號輕型機車，沿自立路由南往北方向駛來，而遭丙○○所駕駛
    之車所撞擊，甲○○○因之人車倒地，並受有左膝撕裂傷、左肩挫傷等傷害。丙
    ○○肇事後駛離現場，嗣經甲○○○之夫報警後，經警於是日上午六時十八分許
    ，對丙○○施以酒精濃度測試，測得其呼氣酒精濃度高達每公升○．六四毫克。
二、案經甲○○○訴由暨高雄市政府警察局三民第一分局移送臺灣高雄地方法院檢察
    署檢察官偵查起訴。
    理  由
一、訊之被告丙○○對於上揭時、地，於酒醉後駕車肇事之事實，固不否認，惟辯稱
    ：伊是闖黃燈才會發生車禍，並不是闖紅燈云云。經查：（一）被告於八十九年
    五月三十日凌晨，於飲酒後仍駕駛汽車，而於行經建國三路與自立一路交岔路口
    時，因故與告訴人甲○○○發生車禍，嗣於同日上午六時八分許，經員警主動對
    其施以酒精濃度測試，測得其呼氣酒精濃度高達每公升○．六四毫克，已超過法
    定標準值之每公升○．二五毫克乙情，業據被告自白在卷，並有酒精濃度測試單
    在卷可稽。（二）雖被告對於車禍發生經過，執上揭情詞置辯，惟本件車禍發生
    時，被告行進方向已係紅燈乙節，業據告訴人迭次陳明在卷，參酌被告於本院審
    理時供稱：伊當時車速約二、三十公里，大約十公尺前左右即見黃燈等語，本件
    車禍發生時被告行進方向之號誌，應為紅燈無訛。按被告行進方向之號誌既為紅
    燈，而告訴人行進方向之燈號自為綠燈資可認定，告訴人既遵循號誌指示行車，
    而遭擅闖紅燈之被告駕車撞及，則肇事責任自歸被告至為灼然。從而被告上開所
    辯，實為事後圖卸之詞，洵無足採。
二、按汽車行駛至交岔路口，應遵守燈光號誌之指示；又汽車駕駛人，飲酒後其吐氣
    所含酒精成分超過每公升零點二五亳克以上者，不得駕車，道路交通安全規則第
    一百零二條第一項第一款、第一百十四條第二款分別定有明文，此均乃一般駕駛
    人應注意並能注意之事項，被告既領有駕駛執照，自應知之甚詳，並注意遵守之
    。又依當時情況，復無被告不能注意之情事，被告應注意、能注意，竟疏未注意
    ，因而肇事，其駕駛行為有過失甚明。另告訴人確因本件車禍致受有左膝撕裂傷
    、左肩挫傷等傷害，有診斷證明書附於警卷可稽，是被告未盡其前開注意義務，
    核與告訴人所受前述傷害兩者間，存有相當因果關係。綜上所述，本件事證已臻
    明確，被告上揭公共危險及過失傷害犯行均可認定。
三、核被告所為，係犯刑法第一百八十五條之三之服用酒類致不能安全駕駛動力交通
    工具而駕駛罪；及刑法第二百八十四條第一項前段之過失傷害罪。被告肇事後，
    經警測得其酒精濃度為每公升○．六四毫克，已逾法定之每公升○．二五毫克乙
    情，有酒精濃度測試單附卷可按，其酒醉駕車，因而致人受傷，依法應負刑事責
    任者，自應依道路交通管理處罰條例第八十六條第一項之規定加重其刑。又被告
    所犯上開二罪，犯意各別、行為互殊，應分論併罰。茲審酌被告酒醉後駕車，嚴
    重損及其他用路人交通安全，惡性非輕，惟念其犯後在庭態度乙好，然迄仍未能
    與告訴人達成民事和解等一切情狀，分別量處如主文所示之刑，及諭知易科罰金
    之折算標準，並依法定其應執行刑及易科罰金之折算標準。
據上論斷，應依刑事訴訟法第二百九十九條第一項前段，刑法第一百八十五條之三、
第二百八十四條第一項前段、第五十一條第六款、第四十一條，道路交通管理處罰條
例第八十六條第一項、罰金罰鍰提高標準條例第一條前段、第二條，判決如主文。
本案經檢察官周天畏到庭執行職務。
中      華      民      國    八十九    年      八      月     十七     日
                                  臺灣高雄地方法院交通法庭
             法  官  徐  美  麗
右正本證明與原本無異。
如不服本判決，應於判決送達後十日內，向本院提出上訴狀。
                                      書記官  吳  金  霞
中      華      民      國    八十九    年      八      月     十七     日


司法院資訊處製作；財團法人民間司法改革基金會備份。
